en: Sporting Goods > Outdoor Recreation > Hunting & Shooting > Paintball > Paintball Grenades: Flashbang Grenades; Paintball Fragmentation Grenades; Smoke Grenades
ja: スポーツ用品 > 屋外レクリエーション > 狩猟・射撃 > ペイントボール用品 > ペイントボール用手榴弾: フラッシュバン; ペイントボール用フラググレネード; スモークグレネード
nl: Sportartikelen > Buitenrecreatie > Jagen en schieten > Paintball > Paintballgranaten: Flashbang-granaten; Paintball-fragmentatiegranaten; Rookgranaten
lt-LT: Sporto prekės > Poilsis lauke > Medžioklė ir šaudymas > Dažasvydis > Dažasvydžio granatos: Garso ir šviesos granatos; Dažasvydžio skeveldrinės granatos; Dūminės granatos
fr: Équipements sportifs > Loisirs de plein air > Chasse et tir > Paintball > Grenades de paintball: Grenades assourdissantes; Grenades à fragmentation de paintball; Grenades fumigènes
el: Αθλητικά είδη > Υπαίθριες δραστηριότητες αναψυχής > Κυνήγι & σκοποβολή > Paintball (χρωματοσφαίριση) > Χειροβομβίδες Paintball: Χειροβομβίδες κρότου-λάμψης; Χειροβομβίδες θραυσμάτων Paintball; Χειροβομβίδες καπνού
da: Sportsartikler > Friluftsliv > Jagt og skydning > Paintball > Paintballgranater: Flashbang-granater; Paintball-fragmentationsgranater; Røggranater
fi: Urheilutarvikkeet > Ulkoharrasteet > Metsästys ja ammunta > Paintball > Paintball-kranaatit: Valokranaatit; Paintball-sirpalekranaatit; Savukranaatit
vi: Dụng cụ thể thao > Giải trí ngoài trời > Săn bắn > Bắn súng sơn > Lựu đạn súng sơn: Lựu đạn gây choáng; Lựu đạn nổ bắn sơn; Lựu đạn khói
de: Sportartikel > Outdoor-Aktivitäten > Jagen und Schießen > Paintball > Paintball-Granaten: Blendgranaten; Paintball-Splittergranaten; Rauchgranaten
ru: Спортивные товары > Активный отдых на открытом воздухе > Охота и стрельба > Пейнтбол > Пейнтбольные гранаты: Светошумовые гранаты; Пейнтбольные осколочные гранаты; Дымовые гранаты
hu: Sportszerek > Szabadtéri kikapcsolódás > Vadászat és lövészet > Paintball > Paintball gránátok: Fény- és hanggránátok; Paintball repeszgránátok; Füstgránátok
hr-HR: Sportska oprema > Rekreacija na otvorenom > Lov i streljaštvo > Paintball > Paintball granate: Šok granate; Fragmentacijske granate za paintball; Dimne bombe
ko: 스포츠용품 > 야외 레크레이션 > 사냥/사격 > 페인트볼 > 페인트볼 수류탄: 섬광탄; 페인트볼 파편 수류탄; 연막탄
cs: Sportovní potřeby > Outdoorové aktivity > Lov a střelba > Paintball > Granáty na paintball: Zábleskové granáty; Paintballové tříštivé granáty; Dýmovnice
zh-CN: 体育用品 > 户外休闲 > 打猎与射击 > 彩弹 > 漆弹手榴弹: 闪光震撼弹; 彩弹破片手榴弹; 烟雾弹
sv: Sportartiklar > Utomhusaktiviteter > Jakt och skytte > Paintball > Paintballgranater: Distraktionsgranater; Splittergranater för paintball; Rökgranater
pt-BR: Artigos esportivos > Atividades ao ar livre > Caça e tiro > Paintball > Granadas de paintball: Granadas flashbang; Granadas de fragmentação de paintball; Granadas de fumaça
nb: Sportsutstyr > Friluftsliv > Jakt og skyting > Paintball > Paintballgranater: Sjokkgranater; Splintgranater for paintball; Røykgranater
zh-TW: 體育用品 > 室外休閒 > 打獵和射擊 > 漆彈 > 漆彈手榴彈: 閃光彈; 漆彈破片手榴彈; 煙霧彈
es: Equipamiento deportivo > Actividades al aire libre > Caza y tiro > Paintball > Granadas de paintball: Granadas aturdidoras; Granadas de fragmentación para paintball; Granadas de humo
pl: Sprzęt sportowy > Rekreacja na świeżym powietrzu > Myślistwo i strzelectwo > Paintball > Granaty paintballowe: Granaty hukowo-błyskowe; Granaty odłamkowe do paintballa; Granaty dymne
sl-SI: Športna oprema > Rekreacija na prostem > Lov in streljanje > Paintball > Paintball kroglice: Bliskovne granate; Razpršilne granate za paintball; Dimne granate
sk-SK: Športový tovar > Exteriérové rekreakčné športy > Poľovníctvo a streľba > Paintball > Paintballové granáty: Osvetľovacie a omračovacie granáty; Fragmentačné granáty na paintball; Dymové granáty
bg-BG: Спортни стоки > Спортни занимания на открито > Лов и стрелба > Пейнтбол > Гранати за пейнтбол: Светкавични гранати; Гранати за пейнтбол с разпръскване на боя; Димни гранати
pt-PT: Artigos de desporto > Atividades recreativas no exterior > Caça e tiro > Paintball > Granadas para paintball: Granadas de atordoamento; Granadas de fragmentação de paintball; Granadas de fumo
th: อุปกรณ์กีฬา > สันทนาการกลางแจ้ง > การล่าสัตว์และยิงปืน > เกมเพนท์บอล > ลูกระเบิดเพนท์บอล: ระเบิดแฟลชแบง; ระเบิดลูกปรายเพนต์บอล; ระเบิดควัน
it: Articoli sportivi > Ricreazione outdoor > Caccia e tiro a segno > Paintball > Granate per paintball: Granate flashbang; Granate a frammentazione da paintball; Granate fumogene
ro-RO: Articole sportive > Recreere în aer liber > Vânătoare și tir > Paintball > Grenade pentru paintball: Grenade flash-bang; Grenade de fragmentare pentru paintball; Grenade fumigene
tr: Spor Malzemeleri > Açık Hava Etkinlikleri > Avcılık ve Atıcılık > Paintball > Paintball El Bombaları: Flaş bombaları; Paintball parça tesirli bombaları; Sis bombaları